Inventaris van het archief van het Ministerie van Sociale Zaken: Kabinet van de Minister: Koninklijke Onderscheidingen, (1914) 1920-1940
Nationaal Archief, Den Haag
- Nederlandse Onderscheidingen., I
  - Stukken betreffende het K.B. van 27 december 1934, nr. 22, houdende de benoeming tot., 220; 1 pak
    H.G.D. Coppens, Hoofd van het Coppens Adviesbureau, te Amsterdam, wonende te Amstelveen (gem. Nieuwer Amstel)
    W. de Weerd, Evangelist te Klazinaveen-Noord (gem. Emmen)
    J. Veldkamp, Penningmeester van de Vereeniging ter bevordering van Gereformeerde Ziekenverpleging in Nederland, te Groningen
    J.G.L. Röder, Directeur der N.V. v/h Röder en Verbeek's Machinehandel te Rotterdam
    L.H.M. Hustinx, te Rotterdam
    H.J. Terwey, Lid van het Algemeen Bestuur van het Christelijk Nationaal Vakverbond en Voorzitter van de Nederlandsch Christelijke Bouwvakarbeidersbond, te Utrecht
    E. Schaaper, Voorzitter van de Nederlandsche R.K. Metaalbewerkersbond, te Krommenie
    Mej. B.H. Kwerreveld, Directrice van het Ziekenhuis te Velp (gem. Rheden)
    Stukken betreffende de decoratie van:
    Dr. P.W.C.M. Busch, Onder-Voorzitter van de Vereeniging R.K. Herstellingsoorden voor Longlijders en Zwakke kinderen, te Amsterdam; (zie ook inv. nrs. 292 en 364)
    Dr. J.J.L. van der Horn van den Bos, te Nijmegen; (zie ook inv. nr. 249)
    J.R.A. Schouten, Hoofdredacteur van het Tijdschrift "Lux", te Vogelenzang, (gem. Bloemendaal) (zie ook inv. nr. 80)
    Zie voor terugzending van de medaille van Mej. B.H. Kwerreveld: inv. nrs. 532 en 232
  - Stukken betreffende het K.B. van 2 januari 1935, nr. 10, houdende de benoeming tot Ridder in de Orde van Oranje-Nassau van: Jkvr. A.M. Elout van Soeterwoude, Tweede Voorzitster van de Wijk-vereeniging "Pniël", te 's Gravenhage., 221; 1 omslag
  - Stukken betreffende het K.B. van 15 januari 1935, nr. 28, houdende de benoeming tot Ridder in de Orde van Oranje-Nassau van: C. Knigge, te Wilnis., 222; 1 omslag
  - Stukken betreffende het K.B. van 16 januari 1935, nr. 8, houdende de benoeming tot Ridder in de Orde van Oranje-Nassau van: S.A.L. Pijl, te 's-Gravenhage, Voorzitter der Vereeniging Voor personeel in dienst der Nederlandsche Spoorwegen tot bestrijding der tubercolose; op voordracht van de Ministers van Waterstaat en van Sociale Zaken., 223; 1 omslag
  - Stukken betreffende het K.B. van 19 januari 1935, nr. 9, houdende de benoeming tot Ridder in de Orde van Oranje-Nassau van: A.H. Willemse, te 's Gravenhage; A.J.W.M. Moons, te Raamsdonk, President-Commissaris der N.V. Drinkwaterleiding Maatschappij "Noord-West-Brabant"., 224; 1 omslag
  - Stukken betreffende het K.B. van 6 februari 1935, nr. 54, houdende de benoeming tot Officier in de Orde van Oranje-Nassau van: H.G. Gooszen, Arts, te Deventer., 225; 1 omslag
  - Stukken betreffende het K.B. van 27 maart 1935, nr. 12, houdende de benoeming tot Officier in de Orde van Oranje-Nassau van: J. Pilaar, te Goes, Voorzitter van de Raad van Bestuur der N.V. Waterleidingmaatschappij "Zuid-Beveland"., 226; 1 omslag
  - Stukken betreffende het K.B. van 18 april 1935, nr. 13, houdende de benoeming tot Ridder in de Orde van Oranje-Nassau van: W.J. Pont, Gemeente-geneesheer te Wijk bij Duurstede., 227; 1 omslag
  - Stukken betreffende het K.B. van 7 mei 1935, nr. 16, houdende de benoeming tot Ridder in de Orde van Oranje-Nassau van: Ds. H.C. Hogerzeil, te's Gravenhage, Voorzitter van de Christelijke Vereeniging voor Gezondheids- en Vacantiekolonies in Nederland., 228; 1 omslag
  - Stukken betreffende het K.B. van 11 mei 1935, nr. 84, houdende de benoeming tot., 229; 1 omslag
    Officier in de Orde van Oranje Nassau van:
    C.H. Hazewinkel, Geneesheer-Directeur van de Inrichting voor Oog-lijders te 's Gravenhage
    Mr. W.C. Bothenius Lohman, Penningmeester van de Vereeniging tot verbetering van de Arbeiderswoning te Zwolle
  - Stukken betreffende het K.B. van 26 juni 1935, nr. 45, houdende de benoeming tot., 230; 1 omslag
    Jhr. Mr. P.A. van Holthe tot Echten, Secretaris van de Coöperatieve Vereeniging Centraal Beheer G.A. te 's Gravenhage
    A.M. Hartog, Arts te Maarssen
    Dr. M.H.M. Roebroeck, Arts te Maastricht
  - Stukken betreffende het K.B. van 28 juni 1935, nr. 59, houdende de benoeming tot., 231; 1 omslag
    G.J.H. Peters, Directeur van de Boeren en Tuinders Onderlinge, te 's Gravenhage, (bij bevordering)
    Mr. W.P.M. van der Loo, Voorzitter van de Boeren en Tuinders Onderlinge, te 's Gravenhage
    H.L.J.J. Reijners, Bestuurslid van de St.Gerardus Majella-stichting
  - Stukken betreffende het K.B. van 17 augustus 1935, nr. 188, houdende de benoeming tot., 232; 1 pak
    Mevr. Douairière F.H. Baron van Verschuer geboren C.W. Baronesse van Balveren, te Arnhem; (bij bevordering)
    J.Th. Bornwater, Arts te Overveen (gem. Bloemendaal)
    Dr. G.H. Moll van Charante, Arts te Rotterdam
    M. Pimentel, Geneesheer-Directeur van het Portugees-Israelitisch Ziekenhuis te Amsterdam
    Dr. G. de Niet, Arts te Scheveningen (gem. 's Gravenhage)
    J.E. van Riet, Directeur van de Gemeentelijke en Districts-Arbeidsbeurs te Rotterdam
    Ir. M.E.H. Tjaden, Directeur van het Gemeentelijk Bouw- en Woningtoezicht te Amsterdam
    Dr. S.G. Zwart, Inspecteur van de Volksgezondheid, te 's Gravenhage
    Dr. J.H.H. Joosten, Arts te Helden (L); B.H. Jürgens, Apotheker te Purmerend
    Mej. A.E. Schipper, Directrice van de Stichting ziekenverpleging "Het Witte Kruis", te Amsterdam
    Ir. J.T. Duyvis, Directeur van de N.V. Hollandsche Draad- en Kabelfabriek te Amsterdam
    Ir. W. Meijling, Directeur van de N.V. Machinefabriek der Firma P.M. Duyvis en Co., te Koog aan de Zaan
    H. van Vollenhoven, voorheen Inspecteur van de Nautische Dienst bij de Rotterdamsche Lloyd, te Rotterdam, wonende te Wassenaar
    W.H.H. Schaab, Afgetreden Voorzitter van de Nederlandsche Slagersbond, te Nijmegen
    Pater H.J.H.W. Sassen, te Zwolle
    A. Vollaerts, Lid van het Hoofdbestuur van de Nederlandsche R.K. Bouwvakarbeidersbond, te Utrecht
    J. Nauta, Lid van het Dagelijks Bestuur van het Christelijk Nationaal Vakverbond in Nederland en Voorzitter van de Nederlandsche Vereeniging van Christelijke Kantoor- en Handelsbedienden, te Amsterdam
    Stukken betreffende de decoratie van
    F.L. van der Bom, Voorzitter van de Bond van Boekbinderspatroons; (zie ook inv. nrs. 178 en 550)
    Mej. B.H. Kwerreveld, Directrice van het Ziekenhuis te Velp (gem. Rheden); (zie ook inv. nrs. 532 en 220)
  - Stukken betreffende het K.B. van 13 September 1935, nr. 81, houdende de benoeming tot Ridder in de Orde van Oranje-Nassau van: Mej. G.C.E. Baljon, Diacones aan de Diaconessen Inrichting "Bronovo" te 's Gravenhage., 233; 1 omslag
  - Stukken betreffende het K.B. van 18 September 1935, nr. 44, houdende de benoeming tot., 234; 1. omslag
    Dr. Th. Koot, Chirurg aan de Mariastichting te Haarlem
    Mej. S.B. Becker (Moeder Digna), Moeder-Overste der Mariastichting te Haarlem; ter gelegenheid van het 50 jarig bestaan der Stichting
  - Stukken betreffende het K.B. van 24 September 1935, nr. 32, houdende de benoeming tot: Ridder in de Orde van Oranje-Nassau van: W. van Boven, te 's Gravenhage; D.E. Wentink, te Driebergen, Inspecteurs voor de Volksgezondheid., 235; 1 omslag
  - Stukken betreffende het K.B. van 7 december 1935, nr. 8, houdende de benoeming tot Ridder in de Orde van Oranje-Nassau van: S. Mennes, wonende te Haarlem, Agent bij de Rijksverzekeringsbank, te Amsterdam., 236; 1 omslag
  - Stukken betreffende het K.B. van 11 december 1935, nr. 9, houdende de benoeming tot Ridder in de Orde van Oranje-Nassau van: Mej. C.L. Draaijer, Besturende Zuster van de Christelijke Wijk- en Ziekenverpleging "Bethel" te Delft., 237; 1 omslag
  - Stukken betreffende het K.B. van 19 december 1935, nr. 39, houdende de benoeming tot Commandeur in de Orde van Oranje-Nassau van: Mr. L. Lietaart Peerbolte, Directeur-Generaal, Chef der Afdeling Volksgezondheid van het Departement van Sociale Zaken, te 's Gravenhage., 238; 1 omslag
    De afwijking in naamspelling met die in inv. nr. 11 is overeenkomstig met die op het K.B
  - Stukken betreffende het K.B. van 28 december 1935, nr. 10, houdende de benoeming tot Ridder in de Orde van Oranje-Nassau van: J. Huykman, Administrateur van de Vereeniging tot Ondersteuning van Burgerlijke Ambtenaren, te 's Gravenhage., 239; 1 omslag
  - Stukken betreffende het K.B. van 31 december 1935, nr. 32, houdende de benoeming tot Officier in de Orde van Oranje-Nassau van: J.W. Deknatel, Geneeskundig Inspecteur bij de Raad van Arbeid te 's Gravenhage., 240; 1 omslag
  - Stukken betreffende het K.B. van 24 januari 1936, nr. 26, houdende de benoeming tot Ridder in de Orde van Oranje-Nassau van: Mej. T. Talman, te Drachten, (gem. Smallingerland)., 241; 1 omslag
  - Stukken betreffende het K.B. van 17 maart 1936, nr. 6, houdende de benoeming tot Ridder in de Orde van Oranje-Nassau van: Ir. L.L. Graaf van Randwijck, wonende te Aerdenhout, gemeente Bloemendaal, Penningmeester van het Diaconessenhuis te Haarlem., 242; 1 omslag
  - Stukken betreffende het K.B. van 27 maart 1936, nr. 28, houdende de benoeming tot Officier in de Orde van Oranje-Nassau van: H. Sandra, Directeur van het Districtsconsultatiebureau tot bestrijding van de tuberculose in Drenthe, te Assen., 243; 1 omslag
  - Stukken betreffende het K.B. van 22 april 1936, nr. 18, houdende de benoeming tot Ridder in de Orde van Oranje-Nassau van: Mej. D.M.J. Coebergh, wonende te Oestgeest, Voorzitster van de St. Elisabethvereeniging te Leiden., 244; 1 omslag
  - Stukken betreffende het K.B. van 29 april 1936, nr. 24, houdende de benoeming tot., 245; 1 omslag
    Dr. A.W. Ausems, Gynaecoloog bij het St. Anthonius Gasthuis te Utrecht
    H.P. van de Sande, (Broeder Stephanus), Overste van het Ziekenhuis St. Joannes de Deo, te Haarlem
  - Stukken betreffende het K.B. van 19 mei 1936, nr. 37, houdende de benoeming tot Officier in de Orde van Oranje-Nassau van: Ds. J. Beyerman, Secretaris-Generaal van de Algemene Nederlandsche Vereeniging "Het Groene Kruis", te Utrecht., 245
  - Stukken betreffende het K.B. van 8 mei 1936, nr. 30, houdende de benoeming tot., 246; 1 omslag
    Pastoor A.A.F. Lievegoed, Rector van het St. Anthoniusgesticht te Oostburg
    Mej. M.F. Jongmans, Verpleegster bij het St. Anthoniusgesticht te Oostburg
    Mej. D. de Groen, Verpleegster bij hetzelfde gesticht, te Oostburg
    Mej. A.C.M van der Bom, Portierster bij hetzelfde gesticht te Oostburg; bij gelegenheid van het 50 jarig bestaan van het gesticht voornoemd
  - Stukken betreffende het K.B. van 24 juni 1936, nr. 25, houdende de benoeming tot Ridder in de Orde van Oranje-Nassau van: E.H. Gerretsen, Secretaris van het Wilhelmina-ziekenhuis te Nijmegen., 247; 1 omslag
  - Stukken betreffende het K.B. van 1 juli 1936, nr. 20, houdende de benoeming tot Ridder in de Orde van Oranje-Nassau van: Mej. C.U. Schneider, (Zuster Maria Erberta), Hoofdverpleegster in het R.K. Binnenziekenhuis van Onze Lieve Vrouw, Moeder van Barmhartigheid, te Eindhoven., 248; 1 omslag
  - Stukken betreffende het K.B. van 22 augustus 1936, nr. 24, houdende de benoeming tot., 249; 1 pak
    J.G.A. Honig, Arts te Zevenaar
    Dr. Ch.W.F. Winckel, Leider van de Nederlandse Roode Kruis Ambulance naar Ethiopië, te Amsterdam
    Dr. Ir. A.H.W. Hacke, Directeur-Generaal van de Arbeid, te 's Gravenhage
    Dr. J.N. Voorhoeve, Geneesheer-Directeur van het Homoeopatisch Ziekenhuis te Oudenrijn
    Dr. P.A. de Wilde, te Amsterdam, Penningmeester van de Onderlinge Verzekering Maatschappij van Geneeskundigen tegen de geldelijke gevolgen van invaliditeit
    Dr. J.J.L. van der Horn van den Bos, Arts te Nijmegen
    J.P. van der Slooten, Oud-Voorzitter van de Vereeniging van Directeuren van Gemeentelijke Slachthuizen in Nederland, Directeur van het Gemeentelijk Abattoir te Utrecht
    A. ter Cock, Voorzitter van de Raad van Arbeid, Voorzitter van de Provinciale Utrechtsche Vereeniging "Het Groene Kruis", te Amersfoort
    Ch. F.L. Nord, Tandarts te 's-Gravenhage, Voorzitter van de Nederlandsche Maatschappij tot bevordering der Tandheelkunde
    Mej. R.S. Manus, te Amsterdam
    Th. van Lier, Adviseur voor de Arbeidsbemiddeling bij de Rijksdienst der Werkloosheidsverzekering en Arbeidsbemiddeling, te 's Gravenhage
    J.C. Schröder, Administrateur bij de Rijksverzekeringsbank, te Amsterdam
    Ir. J.Th. Westhoff, Inspecteur van de Werkverschaffing, te Zwolle
    Mevr. S.J.E. van Lier-Enthoven, te 's Gravenhage
    J. Vigeveno, Voorzitter van de Raad van Beheer, tevens Directeur der N.V. Nederlandsche Thermo-Chemische Fabrieken, te Amsterdam
    A. van Werven, Directeur van de N.V. Van Werven's Timmer- en Aannemingsbedrijf te Amsterdam, wonende te Heemstede
    J.W.E. Rooda, Gedelegeerd Commissaris der N.V. Ontginningsmaatschappij "De Vereenigde Groninger Gemeenten", te Zuidbroek
    S. Israëls, Directeur der N.V. Ontginningsmaatschappij "De Drie Provinciën", Secretaris der gemeente Smallingerland, te Drachten, (gem. Smallingerland)
    L.J.H. Bloemen, Veearts te Roermond
    J. Mennes, Lid van het Algemeen Bestuur van het Christelijk Nationaal Vakverbond in Nederland en Voorzitter van de Nederlandsche Bond van Christelijk Protestantsch P.T.T. personeel "Door Plicht tot Recht" te Groningen
    H.B. Berghuys, Algemeen Secretaris van de Nederlandsche Vakcentrale, te Utrecht
    W.F. Gerritsen, Kamerbewaarder bij het Departement van Sociale Zaken, te 's Gravenhage
    Dr. L.M. Metz, Oud-medisch adviseur bij de Coöperatieve Vereeniging G.A. Centraal Beheer te Amsterdam, wonende te Vorden; (zie ook inv. nr. 276)
    Dr. W.A. Boekelman, Arts, Directeur van het St. Anthonius Gasthuis te Utrecht; (zie ook inv. nr. 162)
    H.J.H. Sala, Voorzitter van de Afdeling Venray van de R.K. Vereeniging "Het Limburgsche Groene Kruis", te Venray (zie ook inv. nr. 264)
  - Stukken betreffende het K.B. van 18 September 1936, nr. 14, houdende de benoeming tot Ridder in de Orde van de Nederlandse Leeuw van: Dr. A.A. Hulshoff, Directeur van het Gemeente Ziekenhuis voor Scheeps- en Tropische Ziekten te Rotterdam., 250; 1 omslag
  - Stukken betreffende het K.B. van 1 oktober 1936 nr. 37 houdende de benoeming tot Ridder in de Orde van Oranje-Nassau van: Ds. W.J. Kan, Voorzitter van de Stichting "Limburgsch Protestantsch Kinderhuis" te Heerlen., 251; 1 omslag
  - Stukken betreffende het K.B. van 24 november 1936, nr. 44, houdende de benoeming tot Officier in de Orde van Oranje-Nassau van: H.D. Tjeenk Willink, Uitgever te Haarlem., 252; 1 omslag
  - Stukken betreffende het K.B. van 24 december 1936, nr. 28, houdende de benoeming tot., 253; 1 omslag
    Dr. G.W. Boland, Directeur van de Gemeentelijke Geneeskundige en Gezondheidsdienst, te s Gravenhage; bij gelegenheid van het 25 jarig bestaan van de G.G.D. van 's Gravenhage
    Mej. J. Lange, wonende te Zeist, voorheen Hoofd der Afdeling "Jonge Zusters" van de Nederlandsch Hervormde Diakonessen Inrichting te Amsterdam
  - Stukken betreffende het K.B. van 14 januari 1937, nr. 19, houdende de benoeming tot Ridder in de Orde van Oranje-Nassau van: F.L. Stumpf, te Hilversum., 254; 1 omslag
  - Stukken betreffende het K.B. van 25 januari 1937, nr. 91, houdende de benoeming tot Officier in de Orde van Oranje-Nassau, van: Dr. A. van Raalte, voorheen Directeur van de Keuringsdienst van Waren, te Amsterdam., 255; 1 omslag
  - Stukken betreffende het K.B. van 25 februari 1937, nr. 6, houdende de benoeming tot Officier in de Orde van Oranje-Nassau van: H.G.W. Munnik, te Voorburg, Secretaris ter Directie van de Arbeid., 256; 1 omslag
  - Stukken betreffende het K.B. van 24 maart 1937, nr. 35, houdende de benoeming tot Officier in de Orde van Oranje-Nassau van: Ir. W.S.G.Th. Post, Voorzitter van het Bestuur der Vereeniging Het Protestantsch Ziekenhuis "Wilhelmina-Ziekenhuis" te Nijmegen., 257; 1 omslag
  - Stukken betreffende het K.B. van 10 april 1937, nr. 6, houdende de benoeming tot Ridder in de Orde van Oranje-Nassau van: Mej. M. Hos, Directrice-Hoofdverpleegster van het Ziekenhuis "De Aleida Kramer-Stichting", te Coevorden., 258; 1 omslag
  - Stukken betreffende het K.B. van 22 april 1937, nr. 53, houdende de benoeming tot., 259; 1 omslag
    Jkvr. C.A. van Lidt de Jeude, Directrice van het ziekenhuis der Pieter Pauwstichting "Ziekenzorg" te Wageningen
    Mej. H.E. Drost, te Oegstgeest
  - Stukken betreffende het K.B. van 22 april 1937, nr. 54, houdende de benoeming tot Officier in de Orde van Oranje-Nassau van: Dr. J.H. Wagener, te Rotterdam, Voorzitter van de Provinciale Zuid-hollandsche Vereeniging tot Bestrijding der Tuberculose., 260; 1 omslag
  - Stukken betreffende het K.B. van 15 mei 1937, nr. 25, houdende de benoeming tot Officier in de Orde van Oranje-Nassau van: G. Anderegg, Geneesheer-Directeur van het Sanatorium voor longlijders te Son., 261; 1 omslag
  - Stukken betreffende het K.B. van 17 juni 1937, nr. 22, houdende de benoeming tot Ridder in de Orde van Oranje-Nassau van: L. Navis, Arts te 's-Gravenhage., 262; 1 omslag
  - Stukken betreffende het K.B. van 28 juli 1937, nr. 24, houdende de benoeming tot Officier in de Orde van Oranje-Nassau van: Dr. I.G. ten Noever de Brauw, te 's-Gravenhage, Lid en Secretaris van de Commissie in het belang van het verleenen van Eerste Hulp bij Bedrijfsongevallen., 263; 1 omslag
  - Stukken betreffende het K.B. van 20 augustus 1937, nr. 18, houdende de benoeming tot., 264; 1 pak
    Ridder in de Orde van de Nederlandse Leeuw van
    Mr. A. de Graaf, Inspecteur van de Centrale Bond voor Inwendige Zending en Christelijke Philantropische Inrichtingen in Nederland, te Zeist
    Mr. J.C. Heyning, Secretaris-Generaal der Rijksverzekeringsbank te Amsterdam, wonende te Hilversum
    Mevr. A.H.E.M. Philips, geboren de Jongh, Bestuurslid van de Afdeling Eindhoven der Provinciale Noord-Brabantsche Vereeniging "Het Groene Kruis" te Eindhoven, (bij bevordering)
    Dr. H. van Seventer, Rustend Arts te Apeldoorn
    Dr. A. Overbosch, Vrouwenarts te Leeuwarden
    J. van Zutphen, Voorzitter van het Bestuur van "Zonnestraal", Nederlandsche Vereeniging tot het oprichten van arbeidskolonies voor tuberculoselijders in Nederland, te Hilversum
    Dr. M. Colenbrander, Arts te Heemstede
    Dr. L.H. van Romunde, Voorzitter van de R.K. Artsenvereeniging, te Utrecht
    E. Klinkert, Arts te Zwolle
    G.W.F. van Hoeven, Referendaris bij het Departement van Sociale Zaken en Hoofdinspecteur voor de Steunverlening, te 's-Gravenhage
    Dr. W.H. Bloemendal, Inspecteur van de Volksgezondheid, te Arnhem
    A.J. Brabers, Arts te Roosendaal
    Mej. J.J. Spiering, Penningmeesteresse van de Vereeniging Christelijke Ziekenverpleging "Bethesda", te Tiel
    P. Loeff, Gemeente-Geneesheer te Epe
    Zuster M.A. Clausing, Besturend Zuster-Directrice van het Ziekenhuis der Nederduits Hervormde Gemeente, te Gouda
    Mevr. C. Th. van Schaik-Dobbelman, te Wassenaar
    Ir. J. van Poelgeest, Directeur der N.V. Waterleidingmaatschappij "Zuid-Beveland", te Goes
    H.J.H. Sala, Voorzitter van de Afdeling Venray van de R.K. Vereeniging "Het Limburgsche Groene Kruis", te Venray; (zie ook inv.nr. 249)
    C.J.M. Mol, Voorzitter der Bredasche Diocesane Federatie van het Wit-Gele Kruis, Arts te Etten
    M.F.L. Ennema, Hofapotheker te Apeldoorn
    J.A. Vis, Secretaris van de Vereeniging "De Biesbosch", te Dordrecht
    J.W.A. Bröcker, Directeur der N.V. Handel Maatschappij v/h T. Nieveler te Amsterdam
    H.J. Sprokop, Voorzitter van de Nederlandsche R.K. Bond van Brood-, Koek-, Banketbakkers en Cacao-, Chocolade- en Suikerbewerkers, te Rotterdam
    W.C. van Daalen, Voorzitter van de Nationale Bond van Handels- en Kantoorbedienden "Mercurius", te Haarlem
    A. Stapelkamp, Voorzitter van het Christelijk Nationaal Vakverbond in Nederland, te Utrecht
    J. Mulder, Controleur van de Arbeid, te Emmen
    A. Broen, Propagandist en Hoofdbestuurslid van de Christelijke Nationale Werkmansbond, te Enschede
  - Stukken betreffende het K.B. van 18 augustus 1937, nr. 42, houdende de benoeming tot Officier in de Orde van Oranje-Nassau van: Dr. B. Kapma, Rijksconsulent voor Sociale Zaken in Duitsland, Directeur van de Nederlandsche Arbeidsbeurs te Oberhausen; op voordracht van de Ministers van Sociale Zaken en van Buitenlandse Zaken., 264
  - Stukken betreffende de bevordering tot Officier in de Orde van Oranje-Nassau zonder K.B., van Dr. P.F.C. Koch, rustend arts te Beek, (gem. Ubbergen); met retro-acta, waarin opgenomen het K.B. van 25 april 1927, nr. 51, houdende de benoeming tot Ridder in de Orde van Oranje-Nassau van Dr. P.F.C. Koch., 264
  - Stukken betreffende de decoratie van Mevr. E. W. Wijnaendts Francken-Dyserinck, te 's-Gravenhage; stichtster van de Wereldbond van Meisjespadvindsters; zonder K.B., 264
  - Stukken betreffende het K.B. van 23 augustus 1937, nr. 27, houdende de benoeming tot Officier in de Orde van Oranje-Nassau van: Dr. F.B. de Walle, wonende te Doorwerth, gemeente Renkum, voorheen chirurg te Delft., 265; 1 omslag
  - Stukken betreffende het K.B. van 15 September 1937, nr. 33, houdende de benoeming tot Officier in de Orde van Oranje-Nassau van: R.J.O. Menten, Voorzitter van de Vereeniging tot behartiging der belangen van Nederlandsche Longlijders, te 's-Gravenhage; op voordracht van de Ministers van Sociale Zaken en van Buitenlandse Zaken., 266; 1 omslag
  - Stukken betreffende het K.B. van 29 September 1937, nr. 46, houdende de benoeming tot Ridder in de Orde van Oranje-Nassau van: Dr. H.J. Verhagen, Aalmoezenier van Sociale werken, te Kerkrade., 267; 1 omslag
  - Stukken betreffende het K.B. van 14 oktober 1937, nr. 61, houdende de benoeming tot Officier in de Orde van Oranje-Nassau van: J.A.H. Hermans, Voorzitter van de Kring Breda van de Nederlandsche Maatschappij tot bevordering der Geneeskunst, te Breda., 268; 1 omslag
  - Stukken betreffende het K.B. van 9 november 1937 nr. 31, houdende de benoeming tot Ridder in de Orde van Oranje-Nassau van: Mej. M.A.A.B. Smulders, te Nijmegen., 269; 1 omslag
  - Stukken betreffende het K.B. van 20 november 1937, nr. 31, houdende de benoeming tot., 270; 1 omslag
    Dr. H.I. Douma, Oudste geneesheer bij het Diaconessenhuis te Groningen
    Zuster H.G. Tavenier, Besturende Zuster van het Diaconessenhuis te Groningen; bij gelegenheid van het 50 jarig bestaan van het Diaconessenhuis
  - Stukken betreffende het K.B. van 9 december 1937, nr. 23, houdende de benoeming tot Officier in de Orde van Oranje-Nassau van: Dr. G. Brat, Arts te Rotterdam., 271; 1 omslag
  - Stukken betreffende het K.B. van 23 december 1937, nr. 40, houdende de benoeming tot., 272; 1 omslag
    Dr. L. Heyermans, Directeur van de Gemeentelijke Geneeskundige en Gezondheidsdienst te Amsterdam
    N. Keulemans, Hoofd der apotheek van het Binnengasthuis te Amsterdam
    H. Braam, te Gendt, Lid van het Hoofdbestuur van de Nederlandsche R.K. Steenfabrieksarbeidersbond "St. Stephanus"
  - Stukken betreffende het K.B. van 4 januari 1938, nr. 38, houdende de benoeming tot Ridder in de Orde van Oranje-Nassau van: L. Vinkenborg, Arts te Wageningen., 273; 1 omslag
  - Stukken betreffende het K.B. van 28 april 1938, nr. 10, houdende de benoeming tot., 274; 1 omslag
    Dr. J.R. de Bruïne Groeneveldt, Chirurg te Leiden
    R. Hornstra, Arts te Nijeveen
    zie ook inv. nr. 279
  - Stukken betreffende het K.B. van 15 juni 1938, nr. 48, houdende de benoeming tot Officier in de Orde van Oranje-Nassau van: J.L. Dankelman, Directeur van de Congregatie van de Eerwaarde Zusters Augustinessen, te Delft., 275; 1 omslag
  - Stukken betreffende het K.B. van 17 augustus 1938, nr. 17, houdende de benoeming tot., 276; 1 pak
    Ridder in Orde van de Nederlandse Leeuw van:
    Prof. Mr. A.C. Josephus Jitta, Rijksbemiddelaar in het 3e district, te 's-Gravenhage
    H. Snijders, Voorzitter van het Hoofdbestuur der Vereeniging tot bevordering der belangen van Slechthoorenden, te Heemstede; (bij bevordering)
    Dr. L.M. Metz, te Vorden; (zie ook inv.nr. 249)